【裁判字號】    92,訴,666
【裁判日期】    920430
【裁判案由】    違反槍砲彈藥刀械管制條例
【裁判全文】
臺灣高雄地方法院刑事判決                          九十二年度訴字第六六六號
    公  訴  人  臺灣高雄地方法院檢察署檢察官
    被      告  甲○○
右列被告因違反槍砲彈藥刀械管制條例案件，經檢察官提起公訴（九十一年度偵字第
二五三三二號），本院判決如左：
    主  文
甲○○未經許可，持有其他可發射子彈具有殺傷力之改造玩具手槍，處有期徒刑壹年
貳月，併科罰金新台幣陸萬元，罰金如易服勞役，以新台幣玖佰元即銀元參佰元折算
壹日。扣案之仿ＧＬＯＣＫ廠半自動手槍製造之改造玩具手槍壹支（含彈匣壹個，槍
枝管制編號為0000000000號）及土造子彈（具直徑約八點七ｍｍ之金屬彈
頭）柒顆，均沒收。
    事  實
一、甲○○明知未經許可，不得持有可發射子彈具有殺傷力之各式槍砲及子彈，竟仍
    於民國九十一年十月三十日，自不詳處所取得發射子彈具有殺傷力之仿ＧＬＯＣ
    Ｋ廠半自動手槍製造之金屬玩具手槍更換土造金屬槍管改造而成之改造手槍一支
    （含彈匣一個），及具有殺傷力之土造子彈（直徑約八點七ｍｍ金屬彈頭）十顆
    ，未經許可而持有之。嗣於九十一年十月三十日凌晨二時四十五分許，甲○○將
    前開槍彈置於其母盧秀霞所有車號ＸＰＺ—三０六號重型機車坐墊置物箱內，並
    騎乘該車外出，途經高雄縣大寮鄉○○○路與青雲街口時，因故將該機車遺留於
    該處慢車道上離去，適為執行巡邏勤務之員警搭載民眾卓天安於返家途中發現，
    因見該車停放所在妨害交通，且無車主在場，乃以插於該機車上之鑰匙開啟該機
    車之坐墊置物箱而發現上開槍彈，嗣經循線查獲甲○○。
二、案經高雄縣警察局林園分局報請臺灣高雄地方法院檢察署檢察官偵查起訴。
    理  由
一、訊據被告甲○○固坦承於九十一年十月三十日凌晨二時四十五分許，為警在其騎
    乘之車號ＸＰＺ—三０六號重型機車坐墊置物箱內，查獲仿ＧＬＯＣＫ廠半自動
    手槍製造之改造玩具手槍一支（含彈匣一個）、土造子彈十顆之事實，惟矢口否
    認有何公訴人所指之犯行，辯稱：當天凌晨二點多，伊因為肚子餓騎機車要出去
    吃宵夜，機車剛剛騎上地下停車場出口，就在地下停車場出口處即山頂國小圍牆
    邊發現那些東西，伊原本以為是小孩子的玩具槍，一時好奇過去拿起來看，發現
    槍很重，彈匣還可以退出來，伊就想把槍交到大寮派出所，結果行經高雄縣大寮
    鄉○○○路與青雲街口時，伊被一部不詳車號的自小客車撞到，人車倒地，伊也
    有受傷，伊因為尿急就到附近的小水溝上廁所，後來因為頭暈、眼睛痛，就在那
    裡蹲了二十分鐘左右，回來後就發現機車不見了，伊很慌張就去找朋友乙○○，
    跟乙○○說撿到槍及車子不見的事，乙○○叫伊明天一早再處理，早上起床後，
    乙○○就打電話給伊母親，伊母親表示警察有到家裡找過，要伊到警局去說明，
    那把槍真的是伊撿到的，伊也想把槍交到警察局去，不料剛好發生意外被車撞到
    云云。
二、經查：
  (一)被告係於九十一年十月三十日凌晨二時四十五分許，為警在其騎乘之車號ＸＰＺ
    —三０六號重型機車坐墊置物箱內，查獲仿ＧＬＯＣＫ廠半自動手槍製造之改造
    玩具手槍一支（含彈匣一個）、土造子彈十顆之情，業經被告供承不諱，核與證
    人卓天安證述情節相符，並有仿ＧＬＯＣＫ廠半自動手槍製造之改造玩具手槍一
    支（含彈匣一個）、土造子彈十顆扣案可稽；被告雖一再辯稱扣案之槍彈係其拾
    獲等云，並供稱其拾獲之過程為：「我於九十一年十月三十日一時四十分，我在
    我所住大樓（大寮鄉○○村○○路一八九號太子建設）地下室上來山頂國小圍牆
    邊拾獲該槍枝，我查看後（有退下彈匣與子彈算一下，有十發子彈）發現好像是
    真槍，我便將該槍放置於機車置物箱，我有一念頭要拿到派出所交由警方處理。
    往派出所途中，於九十一年十月三十日二時十分，被一部自小客車擦撞我左眼部
    位撞到我機車照後鏡，我頭暈停在路旁休息一下並至後方小便，後因頭暈在那裡
    休息十幾分鐘，我休息後發現機車不見，我想到那把槍因緊張不敢回。」（見九
    十一年十月三十日警訊筆錄）、「在山頂國小圍牆邊撿到的，沒用物品包裝，是
    放在圍牆邊的草叢內。」、「因我從地下室騎出來，大燈照到草叢處有東西，感
    覺是槍，就去查看，發覺是槍，彈匣內有十顆子彈，我就想帶去大寮派出所繳交
    。」等語（見九十一年十二月十日偵訊筆錄），是依被告所述，其係於九十一年
    十月三十日凌晨一時四十分許騎乘車號ＸＰＺ—三０六號重型機車外出時，在所
    住大樓地下停車場出口處之山頂國小圍牆邊草叢內，發現扣案之槍彈，當時該把
    槍枝並未以任何物品包裹，衡情，以具有殺傷力之槍、彈，乃不得非法持有之違
    禁物，一旦遭警查獲持有此等槍、彈，其可能涉及之刑責甚重，此為一般人所共
    知之事，是倘被告真係於山頂國小圍牆邊草叢內拾獲該把槍枝，則原持有扣案槍
    彈之人將扣案槍彈放置於該處之目的，若非意在藏匿，即係意在丟棄，不論係何
    種情形，該人於藏匿或丟棄之過程中，自當甚為小心，以防為人發覺，而使自身
    有受刑事追訴之虞，是該人在藏匿或丟棄扣案槍彈之過程中，自會將扣案槍彈予
    以妥善之包裹，以免他人得一眼看出其所藏匿或丟棄之物品係槍彈，否則豈非令
    自身有遭警查獲之高度風險，是絕無於絲毫未加包裝之情況下即攜槍外出藏匿或
    丟棄之理；況經本院至現場勘驗結果，被告所指之拾獲地點係位於山頂國小之圍
    牆邊草叢內，正對其住處大樓地下停車場之出口處，有本院九十二年四月七日勘
    驗筆錄及照片二幀附卷可稽，衡情，欲藏匿或丟棄槍枝之人，多會選擇人煙罕至
    之處為藏匿或丟棄地點，除可避免槍枝為他人發現外，亦可避免於藏匿或丟棄之
    過程中為人發覺，是以被告所稱拾獲槍彈之地點，正對其住處地下停車場之出入
    口，平日出入之人車非少，常人實無擇此作為藏匿或丟棄槍枝之地點之可能。從
    而，由被告所稱其拾獲扣案槍彈時，扣案槍彈並未有任何包裝，拾獲之地點又為
    人車往來頻繁之停車場出入口等情以觀，足見被告所述之拾獲過程，顯與常情有
    悖，殊無可信，是被告前開所辯，均無可採，被告確有持有扣案槍彈之情，應堪
    認定。至證人乙○○雖亦到庭證稱被告曾告知其拾獲槍彈之事，然證人乙○○並
    未親眼見聞被告拾獲槍彈之經過，僅係經由被告之陳述得知，是證人乙○○之證
    詞，尚不足為有利被告之認定，附此敘明。
  (二)又扣案之前開改造玩具手槍一支及土造子彈十顆，經送請內政部警政署刑事警察
    局鑑定結果，送鑑之克拉克手槍一支（含彈匣，槍枝管制編號為0000000
    000號），係仿ＧＬＯＣＫ廠半自動手槍製造之玩具手槍，更換土造金屬槍管
    改造而成之改造手槍，機械性能良好，可擊發適用子彈，認具殺傷力；送鑑之子
    彈十顆，係土造子彈，具直徑約八點七ｍｍ之金屬彈頭，採樣三顆試射，可擊發
    ，認均具殺傷力等情，有內政部警政署刑事警察局九十二年一月二十四日刑鑑字
    第○九一○三○四六六○號槍彈鑑定書一份在卷可參，事證明確，被告犯行，洵
    堪認定。
三、按扣案之槍枝屬槍砲彈藥刀械管制條例第四條第一項第一款所稱之其他可發射子
    彈具有殺傷力之槍砲；扣案之子彈，亦屬槍砲彈藥刀械管制條例第四條第一項第
    二款所稱具殺傷力之彈藥，依據同條例第五條之規定，非經中央主管機關許可不
    得持有之。是核被告甲○○所為，係犯槍砲彈藥刀械管制條例第十一條第四項之
    未經許可持有可發射子彈具有殺傷力之改造手槍罪及同條例第十二條第四項之未
    經許可持有子彈罪。又被告同時持有改造手槍及子彈，以一持有行為而觸犯二種
    罪名，為想像競合犯，應依刑法第五十五條規定，從一較重之未經許可持有可發
    射子彈具有殺傷力之改造手槍罪處斷。爰審酌被告明知槍枝對於社會治安危害重
    大，竟仍未經許可而持有之，對社會治安之威脅不輕，惟念其並未持上開金屬玩
    具手槍犯罪等一切情狀，酌情量處如主文所示之刑，並就罰金部分諭知易服勞役
    之折算標準。又扣案仿ＧＬＯＣＫ廠半自動手槍製造之玩具改造手槍一支（含彈
    匣一個，槍枝管制編號為0000000000號）及土造子彈七發，經送請內
    政部警政署刑事警察局鑑定結果，認均具有殺傷力，有內政部警政署刑事警察局
    九十二年一月二十四日刑鑑字第○九一○三○四六六○號槍彈鑑定書一份在卷可
    參，屬違禁物，不問屬於犯人與否，應依刑法第三十八條第一項第一款規定宣告
    沒收。至內政部警政署刑事警察局鑑定時試射之土造子彈三顆，均已擊發而不具
    殺傷力，非屬違禁物，且非屬被告所有，爰不予宣告沒收，附此敘明。
據上論斷，應依刑事訴訟法第二百九十九條第一項前段，槍砲彈藥刀械管制條例第十
一條第四項、第十二條第四項，刑法第十一條前段、第四十二條第二項、第五十五條
、第三十八條第一項第一款，罰金罰鍰提高標準條例第二條，現行法規所定貨幣單位
折算新台幣條例第二條，判決如主文。
本案經檢察官張啟祥到庭執行職務。
中      華      民      國      九十二      年      四    月    三十    日
                                  臺灣高雄地方法院刑事庭
                                      法  官    曾  淑  娟
右正本證明與原本無異。
如不服本判決，應於判決送達後十日內，向本院提出上訴狀。
                                      書記官    呂  怜  勳
中      華      民      國      九十二      年      四    月    三十    日
附錄本判決論罪科刑法條：
槍砲彈藥刀械管制條例第十一條第四項
未經許可，持有、寄藏或意圖販賣而陳列第一項所列槍砲者，處一年以上七年以下有
期徒刑，併科新臺幣七百萬元以下罰金。
槍砲彈藥刀械管制條例第十二條第四項
未經許可，持有、寄藏或意圖販賣而陳列子彈者，處五年以下有期徒刑，併科新台幣
三百萬元以下罰金。


司法院資訊處製作；財團法人民間司法改革基金會備份。
